【裁判字號】    91,簡上,312
【裁判日期】    920324
【裁判案由】    業務過失傷害
【裁判全文】
臺灣臺北地方法院刑事判決                        九十一年度簡上字第三一二號
    上  訴  人  臺灣臺北地方法院檢察署檢察官
    被      告  乙○○
右列上訴人因被告業務過失傷害案件，不服本院九十一年度簡字第二七０三號，中華
民國九十一年十月十六日第一審刑事簡易判決（檢察官聲請簡易判決處刑案號：九十
一年度調偵字第五一一號），提起上訴，本院管轄之第二審合議庭判決如左：
    主  文
上訴駁回。
    事  實
一、乙○○係設在臺北市中山區○○○路四一０巷五九號一樓之石門企業有限公司運
    送瓦斯人員，於九十年十一月十二日騎乘車牌號碼ＡＹＵ—１４１號重型機車，
    載運二桶瓦斯桶至臺北市中山區○○○路一六號前，正將其中一桶瓦斯卸下時，
    本應注意另一只尚在前開機車上之瓦斯桶需加固定設施，以防止掉落，而依當時
    情況亦無不能注意之情事，竟疏未注意將機車上之瓦斯桶綁妥，適有行人丙○○
    行經前開地點，遭上開置放在該機車上之瓦斯桶掉落砸傷左腳，而受有左足第二
    、四、五蹠骨開放性骨折、粉碎性骨折、左足背軟組織壓挫傷之傷害。
二、案經丙○○訴請臺灣臺北地方法院檢察署檢察官聲請簡易判決處刑。
    理  由
一、右揭犯罪事實：（一）業據訊據被告乙○○於本院審理中自白不諱，有本院審判
    筆錄可憑；（二）此外復有長庚紀念醫院九十年十一月二十八日、九十二年一月
    十五日二份診斷證明書，分別載稱告訴人受有左足第二、四、五蹠骨開放性骨折
    、粉碎性骨折、左足背軟組織壓挫傷之傷害等語（見九十一年度偵字第一四０四
    號偵查卷宗第五頁所附，及本院簡易第二審案件卷宗九十一年十二月十二日訊問
    筆錄後附驗傷診斷書），被告自白與事實相符，可以採信；（三）檢察官上訴意
    旨雖稱被告於審理中一再責怪係告訴人自己不應站在該處，且對告訴人惡言相向
    ，迄今對告訴人傷勢猶不聞不問，且告訴人所受傷害嚴重，已屬重傷害，應加重
    其刑等語，惟查前開二紙長庚紀念醫院驗傷診斷書各於醫囑欄分別載稱，告訴人
    於九十年十一月十二日入院經手術清創及小鋼釘固定，九十年十一月二十四日出
    院，經多次復健，現左下肢仍有相當之運動顯著障害，尚未能恢復以前之正常運
    動，受傷期間無法工作約三到六個月等語，足認告訴人雖有運動上之礙害，但三
    到六個月後仍可工作，即與刑法第十條第四款所定「毀敗一肢以上之機能」之重
    傷害定義，尚有未符，且告訴人之妻甲○○於本院審理時亦稱告訴人腳不方便，
    但是能走等語，足認被告之過失行為，未致告訴人受有重傷之情形。是檢察官上
    訴，尚屬無據，本件事證明確，被告犯行已堪認定，應予依法論科。
二、核被告疏於注意未將機車上之瓦斯桶綁妥，致瓦斯桶掉落砸傷告訴人左腳，而受
    有左足第二、四、五蹠骨開放性骨折、粉碎性骨折、左足背軟組織壓挫傷之傷害
    係犯刑法第二百八十四條第二項之業務過失傷害罪。原審認被告犯罪明確，依刑
    事訴訟法第四百四十九條第一項、第三項，刑法第二百八十四條第二項、第四十
    一條第一項前段，罰金罰鍰提高標準條例第一條前段、第二條規定，量處被告拘
    役二十日，並諭知易科罰金折算標準，原審認事用法，並無違誤，且原審量刑亦
    屬妥適，檢察官依告訴人之請求於上訴意旨雖稱被告對告訴人傷勢不聞不問，且
    告訴人所受傷害嚴重，已屬重傷害，應加重其刑等語，惟本院查告訴人所受傷害
    尚未達於重傷之程度，已如前述，且檢察官向原審聲請簡易處刑意旨及於原審九
    十一年九月十八日訊問中，均未請求應量處何種刑度，今再爭執原審量刑過輕等
    詞，其上訴意旨與前聲請簡易判決處刑意旨即有矛盾，本件提起上訴，指摘原判
    決不當，非有理由，應予駁回。
據上論斷，應依刑事訴訟法第四百五十五之一第三項、第三百六十八條，判決如主文
。
本案經檢察官黃東焄到庭執行職務
中      華      民      國    九十二    年      三      月    二十四    日
                                      臺灣臺北地方法院刑事第六庭
                                          法  官  黃俊明
                                          法  官  吳秋宏
                                          法  官  黃程暉
右正本證明與原本無異。
不得上訴。
                                          書記官  張華瓊
中      華      民      國    九十二    年      三      月    二十四    日
附錄本案論罪科刑法條：
刑法第二百八十四條第二項
從事業務之人，因業務上之過失傷害人者，處一年以下有期徒刑、拘役或一千元以下
罰金。致重傷者，處三年以下有期徒刑、拘役或二千元以下罰金。


司法院資訊處製作；財團法人民間司法改革基金會備份。
